# 合并时对子公司利息资本化的抵消，利差如何考虑

提问人：vienne007 时间：2018-01-23 18:52:06
例如，母公司以5%的利率从银行借入款项，以6%的利率转借给子公司，母公司账面对子公司的委贷利息产生的投资收益 1000 万元，子公司计入了资本化利息 1060 万元（含税），有利差，合并层面如何抵消？
普通抵消： 借：投资收益 1000 万 贷：开发成本 1000 万
另，北注协[2016]12号-关于房地产企业利息资本化的审计：子公司支付的利息不应高于母公司的借款成本，超出部分应在合并层面予以费用化。 对这段话如何操作，与抵消有关吗？

回答人：chenyiwei
该内部交易的抵销结果，应当是按母公司对外融资的利率（5%）予以资本化，当然前提是能够明确母公司对外融资取得的资金、母公司借给子公司的资金、子公司的资本支出这三者之间的对应关系。
利息的合并抵销分录如下（假设母公司对外融资的利息支出是 800 ）： 借：管理费用 60 借：其他业务收入 1000 贷：在建工程 260贷：财务费用——利息支出 800